臺灣臺中地方法院交通事件事裁定　　96年度交聲字第1213號
原處分機關　交通部公路總局臺中區監理所
異　議　人
即受處分人　甲○○
上列受處分人因違反道路交通管理處罰條例案件，對於交通部公
路總局臺中區監理所民國九十六年十月十八日所為之裁決（中監
違字第裁60－HC0000000號裁決書），聲明異議，本院裁定如下
：
    主    文
異議駁回。
    理    由
一、原處分機關略以：臺中縣警察局烏日分局於民國九十六年八
    月十四日晚上六時四十五分許，在臺中縣龍井鄉東園巷三弄
    口（對面）處，查獲車號8233－NJ號自用小客車有「在禁止
    臨時停車處所停車」違規，遂以中縣警交字第HC0000000號
    舉發違反道路交通管理事件通知單逕行舉發。受處分人甲○
    ○於期限內提出申訴，該所經查證違規屬實，遂函復受處分
    人於九十六年十月十六日前繳納低額罰款，逾期採累計金額
    罰款裁處，惟受處分人遲至九十六年十月十八日始提出異議
    ，罰款已至第二階段為新臺幣（下同）一千元，該所遂於九
    十六年十月十八日以中監違字第裁60－HC0000000號裁決書
    裁處罰鍰一千元，逾期則依裁決書處罰主文裁處，於法並無
    不合等語。
二、受處分人異議意旨則以：依道路交通管理處罰條例第七條之
    二，當場不能攔截製單舉發者，得逕行舉發。而受處分人甲
    ○○即在現場攔截製單卻未理會，逕依違規停車舉發，與規
    定不符。又受處分人甲○○之狀況符合臨時停車之情形（車
    輛未熄火，停車未滿三分鐘），如強需開單舉發，亦非道路
    交通管理處罰條例第五十六條第一項第一款規定，而為同條
    例第五十五條之臨時停車罰則。爰聲明異議等語。
三、按汽車駕駛人停車時，在禁止臨時停車處所停車者，處新臺
    幣六百元以上一千二百元以下罰鍰；汽車駕駛人之行為，經
    以科學儀器取得證據資料證明其行為違規，當場不能或不宜
    攔截製單舉發者，得逕行舉發，道路交通管理處罰條例第五
    十六條第一項第一款、第七條之二第一項第七款定有明文。
    復按所謂「臨時停車」，係指車輛因上、下人、客，裝卸物
    品，其引擎未熄火，停止時間未滿三分鐘，保持立即行駛之
    狀態；而所謂「停車」，則係指車輛停放於道路兩側或停車
    場所，而不立即行駛，道路交通管理處罰條例第三條第九款
    、第十款亦有明文。經查：受處分人甲○○駕駛之車號8233
    －NJ號自用小客車，於九十六年八月十四日晚上六時四十五
    分許，在劃有禁止臨時停車標線之臺中縣龍井鄉○○巷○弄
    路口停車，駕駛人離座，經臺中縣警察局烏日分局警員拍照
    逕行舉發等情，有中縣警交字第HC0000000號舉發違反道路
    交通管理事件通知單影本一份、電腦列印之照片一張、臺中
    縣警察局烏日分局九十六年九月十八日中縣烏警交字第0960
    024766號函一份在卷可稽。受處分人固坦承有於上開時間，
    將其上開自小客車停止於上開地點，惟辯稱其引擎未熄火，
    停止時間亦未超過三分鐘，其係臨時停車，其人當場也在那
    邊，試圖攔截警察開單，但未成功云云，然訊之受處分人陳
    稱：「（你當時人已下車？）是的，我在路的另一邊，在臺
    灣大哥大門市裏面繳費。」等語，則縱使受處分人之自小客
    車並未熄火，然受處分人已離開駕駛座，並到道路對面之臺
    灣大哥大門市繳費，顯與臨時停車所謂「車輛因上、下人客
    」、「保持立即行駛之狀態」等定義不相符合，而與道路交
    通管理處罰條例第三條第十款所稱「停車」之概念吻合。況
    警員業已拍照完成，仍未見受處分人於車內或在車旁準備駕
    車行駛，又何來受處分人係保持立即行駛之狀態？益徵受處
    分人確係於上開時間、地點，在禁止臨時停車之處所違規停
    車無疑，則警員在未見受處分人於車駕駛座或車旁，而拍照
    逕行舉發，洵屬合法正當。從而，原處分機關援引道路交通
    管理處罰條例第五十六條第一項第一款、違反道路交通管理
    事件統一裁罰基準表，予以裁處罰鍰一千元，逾期則依裁決
    書處罰主文裁處，核無違誤。是受處分人之異議為無理由，
    應予駁回。
四、據上論斷，應依道路交通管理處罰條例第八十七條第二項，
    道路交通案件處理辦法第十九條規定，裁定如主文。
中　　華　　民　　國　　96　　年　　12　　月　　10　　日
                  交通法庭  法  官  簡源希
上為正本係照原本作成
如不服本裁定應於送達後五日內向本院提出抗告狀。
                            書記官  張雅慧
中　　華　　民　　國　　96　　年　　12　　月　　10　　日
